---
title: "Exploration cinématographique"
author: "Eloïse LAPLANCHE, Laure PENG, Gaudeline Maeva SIMO KAMWA, Belvine YEMDJO YOUMBI"
output:
  prettydoc::html_pretty:
    theme: adapta
---

```{r setup, include=FALSE}
knitr::opts_chunk$set(echo = FALSE, warning = FALSE, message = FALSE)
```

```{r library}
library(ggplot2)
library(tibble)
library(tidyr)
library(lubridate)
library(dplyr)
library(readr)
library(forcats)
library(prettydoc)
library(stringr)
library(tidyverse)
library(plotly)
```

```{r data}
data <- read_csv("data/movies.csv")
```


# Introduction

🎥 Bienvenue dans le projet d'exploration cinématographique ! 🎥

Une étude basée sur la visualisation de données 📈 pour découvrir le dessous des films à succès ⭐

L'équipe 🚀 

- Eloïse LAPLANCHE 

- Laure PENG 

- Gaudeline Maeva SIMO KAMWA 

- Belvine YEMDJO YOUMBI

## Données

Nous avons choisi d’étudier un dataset regroupant des données sur les films à succès. Ce jeu de données a été trouvé sur Kaggle et a été modifié par nos soins pour garder uniquement les features qui nous importent dans cette étude. 

Le choix de travailler sur des données liées au monde du cinéma résulte de l’envie de la part des membres de notre équipe de découvrir plus en détail cet univers. Toutes les quatre amatrices de films, ce jeu de données sera pour nous l’occasion de travailler sur un sujet qui nous intéresse et qui nous intrigue.


- Nombre d’observations : 4803

- Nombre de variables : 17

- Source : https://www.kaggle.com/datasets/harshshinde8/movies-csv

- Auteur : Harsh Shinde [🔗](https://www.linkedin.com/in/harshshinde/)

Détail des données : 

| Variable                | Type     | Description                                |
|-------------------------|----------|--------------------------------------------|
| budget                  | `Int`    | Budget global pour réaliser le film        |
| genres                  | `String` | Genres associés au film                    |
| keywords                | `String` | Mots-clés représentant le film             |
| overview                | `String` | Synopsis du film                           |
| popularity              | `Float`  | Popularité du film (entre 0 et 876)        |
| production_companies    | `String` | Liste des sociétés de productions          |
| production_countries    | `String` | Liste des pays de production               |
| release_date            | `Date`   | Date de sortie du film                     |
| revenue                 | `Int`    | Revenus générés par le film                |
| runtime                 | `Float`  | Durée du film (en minutes)                 |
| spoken_languages        | `String` | Liste des langues parlées dans le film     |
| tagline                 | `String` | “Slogan” du film                           |
| title                   | `String` | Titre du film                              |
| vote_average            | `Float`  | Moyenne de la note attribuée (entre 0 et 10)|
| vote_count              | `Int`    | Décompte du nombre de votes (entre 0 et 13752)|
| cast                    | `String` | Liste des noms des acteurs du film         |
| director                | `String` | Nom du réalisateur du film                 |


On peut relever dans ce dataset plusieurs grands groupes de données : 

- Les données de **description du film** (*genres, keywords, overview, tagline, title*)

- Les données concernant la **réalisation du film** (*director, cast, spoken_languages, runtime, release_date, production_countries, production_companies, budget*)

- Les données sur les **retombées du film** (*popularity, revenue, vote_average, vote_count*)

## Plan d'analyse

Ce dataset étant assez riche, nous pouvons élaborer un plan d’analyse selon plusieurs grands axes d’étude :

### Analyse du succès des films

Dans cette partie, on s’interrogera sur les facteurs qui pourraient ressortir lorsqu’un film a du succès. Pour cela, on peut se baser sur nos indicateurs de popularité et de note moyenne et les comparer avec d’autres features comme le genre du film, le réalisateur ou le budget. Dans cette partie, il faudra veiller à bien mettre en regard la note du film avec le nombre de votants, afin de ne pas avoir d'analyse biaisée par un nombre de votants trop faible sur un film par exemple.

***Attentes :*** On peut supposer que plus le réalisateur est connu ou que plus le budget est important, et plus le film sera populaire et obtiendra une bonne note. Nous pensons également que les films d'actions seront sans doute les films avec le plus de succès.

***Exemples de questions :***

**Succès du film :** 

- Quels sont les réalisateurs les plus populaires en fonction du genre (ou en fonction du nombre de films réalisés) ?

- Quel genre de film génère le plus de revenus ?

- Est-ce qu’il y a un lien entre le genre et la popularité ?

- Est-ce qu'il y a un lien entre les acteurs et la popularité ou la note du film ?
  
**Appréciation du film :**

- Est-ce qu’il y a un lien entre le budget et la note ?

- Est-ce qu'il y a un lien entre la réalisation de plusieurs films du même genre et la note du film ?

- Est ce que la langue originale du film a une influence ?

- Y-a-t-il un lien entre popularité et note du film ?


###  Analyse des tendances temporelles
Nous pourrons ici analyser plusieurs features en regard des dates de sortie du film. On pourra ou non constater des évolutions de genre, de réalisateurs ou encore de sociétés de production en fonction du temps afin de voir si de nouveaux schémas se dessinent. Nos données vont de 1916 à 2017, mais nous possédons un nombre de films supérieur à 100 qu'à partir de 1993, il faudra donc faire attention lors de l'analyse.

***Attentes :*** On peut supposer que les grosses sociétés de production perdurent au fil du temps et qu'au contraire, les petites sociétés laissent place à d'autres. On pourra aussi vérifier s'il existe des pays "à la mode" sur certaines années. On s'attend également à une évolution du budget des sociétés dans le temps.

***Exemples de questions :***

- Quels sont les pays qui ont réalisé le plus de films en fonction des années ?

- Est-ce qu’il y a une évolution de la popularité des films dans le temps ?

- Est-ce que l'année de réalisation impacte sur le genre du film ?

- Est-ce que le budget a évolué au fil des années ?

- Est-ce qu’il y a une évolution de la durée des films dans le temps ?

- Est-ce que les maisons de production ont varié le genre de leurs films au fil du temps ?

### Analyse des mots employés pour décrire le film
Ici, on pourrait analyser les features telles que le slogan, le titre, le synopsis et les mots-clés pour trouver des liens et faire ressortir des patterns. On pourra aussi évaluer si le choix de ces mots a une influence sur l'appréciation ou la note du film. Le traitement de données textuelles peut être certaines fois délicat, il faudra donc veiller à ce que les techniques de traitement soient appropriées et les biais identifiés.

***Attentes :*** On pense trouver des mots-clés qui ressortent selon le genre du film. On peut aussi imaginer que selon la compagnie de production ou le réalisateur, des mots-clés peuvent être repris dans les films qu'ils produisent, comme une marque de fabrique.

***Exemples de questions :***

- Est-ce qu’il y a des mots que l’on retrouve le plus dans le titre selon le genre du film ?

- Quels sont les mots-clés les plus fréquents en fonction du genre ?

- Est-ce que certains mots-clés ressortent dans les films de telle ou telle compagnie de production ou pour tel réalisateur ? Cela a-t-il un lien avec le pays de production ?

- Est-ce que les mots-clés utilisés ont une influence sur l'appréciation ou la note du film ?



# Exploration


### Appréciation du film

Nous allons nous interroger dans un premier temps sur le lien que l'on peut avoir entre la note attribuée par les utilisateurs au film et sa popularité.
Dans le dataset récupéré, il n'est pas explicité clairement à quoi correspond la popularité du film. Nous prenons donc le parti de dire que la popularité correspond au volume d'activité lié au film, c'est à dire si les personnes le regardent, peu importe qu'elles l'apprécient ou non.

On s'attend à ce que plus un film est populaire, et plus sa note moyenne est élevée. 

Tout d'abord, on effectue une rapide analyse de nos données présentes pour ces deux features. Comme il s'agit de variables quantitatives continues, on les présente à travers un histogramme.

```{r analyse note}
ggplot(data = data, mapping = aes(x = vote_average)) +
  geom_histogram(bins = 30, fill = "#69b3a2") +
  labs(title = "Répartition des notes moyennes attribuées aux films",
       x = "Note moyenne obtenue",
       y = "Nombre d'occurrences") 
```

Nous constatons que les données semblent cohérentes, exceptées celles qui ont une note moyenne de 0. En effet, il est difficilement concevable de penser qu'un film jugé par plusieurs personnes se voit attribuer la note moyenne de 0. On peut imaginer qu'il s'agissait de valeurs manquantes mises à 0 dans le dataset.
Nous prendrons donc le parti, pour la question du lien entre popularité et note, de retirer les lignes qui ont une note de 0. On utilise une technique d'extraction sous conditions pour faire cela.

```{r analyse popularité}
data_filtered_1 <- subset(data, popularity < 150)

ggplot(data = data_filtered_1, mapping = aes(x = popularity)) +
  geom_histogram(bins = 30, fill = "#69b3a2") +
  labs(title = "Répartition de la popularité attribuée aux films",
       x = "Popularité attribuée",
       y = "Nombre d'occurrences")
```


Ici la popularité a été filtrée avec la même technique que pour la note, pour ne sélectionner que les films avec un popularité inférieure à 150. En effet, seules 19 valeurs sont au dessus de cette limite que nous nous fixons. La popularité moyenne est de `r round(mean(data$popularity[data$popularity < 150]), 1)`.


Pour obtenir un graphique lisible par la suite, nous allons calculer la popularité moyenne en fonction de la note moyenne. Pour cela, nous commençons par créer des intervalles de note de 0.5 en 0.5, puis nous dispachons nos données dans les intervalles correspondant avant de faire la moyenne de la popularité pour chaque intervalle. La popularité moyenne est donc une variable quantitative continue, et après modification, la note moyenne devient une variable qualitative ordonnée.

Comme on souhaite comparer ces deux éléments, on réalisera un diagramme en barres. Nous ajustons la largeur des barres pour que le graphique soit plus agréable à lire.

```{r comparaison_note_popularite}

intervalles <- seq(0, 10, by = 0.5)

data_grouped <- data %>%
  filter(popularity < 150, vote_average != 0) %>%
  group_by(vote_intervalle = cut(vote_average, breaks = intervalles, right = FALSE)) %>%
  summarize(mean_popularity = mean(popularity))

ggplot(data = data_grouped, aes(x = vote_intervalle, y = mean_popularity)) +
  geom_bar(stat = "identity", fill = "skyblue", width = 0.8) +
   scale_x_discrete(labels = paste0(intervalles, " - ", intervalles + 0.5)) +
  theme(axis.text.x = element_text(angle = 45, hjust = 1))+
  labs(x = "Note moyenne", y = "Popularité moyenne", 
       title = "Popularité moyenne par tranche de note de 0.5")
```

**Analyse**

Les résultats obtenus sont conformes avec ce que l'on attendait. En effet, on constate que plus la note est élevée, et plus la popularité augmente. 

En revanche, on voit que pour les notes très élevées (8,5+), la popularité est proche de 0, ce qui ne semble pas normal de prime abord. Cependant, si l'on recoupe ce graphique avec celui montrant la distribution des notes, on constate que très peu de réponses sont enregistrées pour les intervalles de 0 à 2,5 et 8,5 à 10. Ceci explique que la popularité moyenne attribuée soit aussi basse. Pour résoudre ce problème, il faudrait pouvoir collecter plus de données sur les films qui obtiennent une excellente note (ce qui est par ailleurs rare).


---


Maintenant que nous avons montré le lien entre la note et la popularité du film, nous allons nous pencher sur l'étude de la distribution du buget par tranches de notes. Il est intéressant d'essayer de comprendre ce qui peut jouer dans la note qu'attribue un utilisateur à un film.

Nous nous attendons plutôt à ce qu'un film avec un budget important obtienne une bonne note, même si l'on sait que des films à faible budget sont aussi capables d'avoir de bonnes notes et inversement.

Commençons par analyser le budget, qui est une variable quantitative continue, à l'aide d'un histogramme.

```{r analyse budget}
ggplot(data = data, mapping = aes(x = budget)) +
  geom_histogram(bins = 60, fill = "#69b3a2") +
  labs(title = "Analyse de la répartition du budget attribué aux films",
       x = "Budget attribué",
       y = "Nombre d'occurrences")
```

On constate que plus de 1500 films ont un budget de 0, ce qui n'est pas concevable. Nous allons donc exclure ces données enregistrées à 0 par extraction conditionnelle pour la suite de l'analyse, afin de ne pas fausser les résultats. En effet, un film coûte forcément de l'argent pour être réalisé. 

Nous avons à disposition le budget qui est une variable quantitative continue, et la note que l'on laisse sous la forme de variable qualitative ordonnée.

Puisque l'on souhaite faire une distribution, on utilise un boxplot (la moyenne, à titre indicatif, est représentée par un point bleu). 

Avant de créer ce boxplot, plusieurs prétraitements sont nécessaires. Outre l'extraction conditionnelle, nous devons aussi créer des intervalles de notes de 1 à 10 par pas de 1 pour que nous graphique soit plus lisible. Nous répartissons ensuite ces données dans ces tranches avant d'effectuer la distribution.

Pour plus de lisibilité, le diagramme suivant est interactif afin de pourvoir zoomer sur certaines parties, et obtenir les valeurs correspondantes. 

```{r comparaison_note_budget}

data_filtered <- data[data$budget != 0 & data$vote_average != 0, ]
intervalles <- seq(0, 10, by = 1)
plot_interactif_1 <- ggplot(data = data_filtered, aes(x = cut(vote_average, breaks = intervalles), y = budget)) +
    geom_boxplot(fill = "skyblue", color = "black", size = 0.3) +  
    stat_summary(fun = "mean", geom = "point", shape = 20, size = 2, color = "darkblue") +
    labs(x = "Note obtenue", y = "Budget du film (en M de $)", title = "Distribution du budget des films en fonction de la note obtenue par tranche de 1") +
    scale_y_continuous(labels = function(x) sprintf("%.1f M", x / 1e6)) +
    theme(axis.text.x = element_text(angle = 45, hjust = 1))
plotly_plot <- ggplotly(plot_interactif_1, tooltip = c())
plotly_plot

```

**Analyse**

On constate que finalement, ce ne sont pas forcément les films avec le plus gros budget qui obtiennent la meilleure note. 

Les budgets médians les plus élevés sont pour les notes comprises entre 5 et 7, ce qui signifie qu'il n'existe pas de relation claire entre le budget d'un film et sa note. Un budget plus faible, comme c'est le cas pour la médiane des notes de 2 à 5 et de 7 à 9, peut donner un très bon film comme un mauvais film aux yeux des spectateurs. 

Ici, les outliers sont intéressants puisque l'on constate que plusieurs très gros budgets mènent à une note correcte voire très bonne.On en recense pas d'outliers qui aurait un budget très important et une note très basse, ce qui pourrait vouloir dire qu'u budget élevé garantirait en quelques sortes une note acceptable. 

La moyenne est en accord avec les résultats évoqués après analyse de la médiane, à savoir que les films avec une note bonne mais pas excellente, on en moyenne le budget le plus élevé.

Les données des notes 1,2 et 9,10 sont à relativiser puisque très peu d'observations sont faites sur ces intervalles. 

On comprend avec cette visualisation que le budget seul ne peut pas expliquer une bonne ou mauvaise note, que d'autres facteurs entrent certainement en jeu. Cependant, lorsqu'un film est en préparation, il faut réfléchir à sa rentabilité, à l'équilibre financier. Même si une bonne note pourrait inciter les personnes à acheter ou aller voir le film, il est envisageable d'aller au cinéma pour voir un film avec beaucoup d'actions ou un gros casting, même si la note n'est pas exceptionnelle par exemple. Dans ce cas, il faudrait nous intéresser plutôt à la popularité du film qu'à sa note.

---

Maintenant que nous avons analysé la distribution du budget en fonction de la note, nous allons essayer de comparer le budget et la popularité. 

En effet, nous pensons qu'un film avec un gros budget peut être populaire dans l'esprit collectif. Lorsque l'on voit qu'un film s'est vu attribuer un budget conséquent, on peut espérer un beau casting, des décors travaillés ou encore une animation attractive, et donc être amenés à vouloir visionner ce film. 

On s'attend donc à ce que plus un film a un gros budget, et plus il soit populaire. 

Comme nous souhaitons faire une comparaison, nous allons réaliser un scatter plot. Nous ajustons la transparence des points afin d'également visualiser la densité des données sur certains intervalles. Nous créons également une courbe de tendance à titre indicatif. Enfin nous prétraitons nos données en amont pour n'extraire que les individus avec une popularité inférieure à 150 et un budget différent de 0.

```{r comparaison_popularite_budget_1}
data_filtered_1 <- subset(data, popularity < 150 & budget != 0)

ggplot(data = data_filtered_1, aes(x = budget, y = popularity)) +
  geom_point(colour = "darkorange", size = 3, alpha = 0.4) + 
  geom_smooth(method = "lm", se = FALSE, color = "black", linetype = 2) +
  scale_x_continuous(labels = function(x) x / 1e6) +
  labs(x = "Budget du film (en millions de dollars)", y = "Popularité", title = "Popularité en fonction du budget des films") +
  theme_gray() 

```

On observe sur cette visualisation une tendance générale où plus le budget est important et plus la popularité est grande. Comme nous avons beaucoup de données en dessous de 100M de dollars de budget, il est difficile de bien évaluer cette partie. 

Pour une approche un peu différente, nous créons des tranches de 10M de dollars et nous calculons pour chaque tranche la popularité moyenne. 


```{r comparaison_popularite_budget_2}

data_filtered_1 <- subset(data, popularity < 150 & budget != 0)
tranches <- seq(0, max(data_filtered_1$budget), by = 5e6)

data_aggregated <- data_filtered_1 %>%
  mutate(budget_tranche = cut(budget, breaks = tranches)) %>%
  group_by(budget_tranche) %>%
  summarise(mean_popularity = mean(popularity, na.rm = TRUE))

ggplot(data = data_aggregated, aes(x = as.numeric(budget_tranche), y = mean_popularity)) +
  geom_point(colour = "#69b3a2", size = 3) + 
  geom_smooth(method = "lm", se = FALSE, color = "darkgreen", linetype = 2) +
  scale_x_continuous(labels = function(x) x * 5) +
  labs(x = "Budget du film (en millions de dollars)", y = "Popularité moyenne", title = "Popularité moyenne en fonction du budget des films") +
  theme_gray() 

```


**Analyse**

Ce processus nous permet de mettre encore plus en évidence la corrélation entre le budget et la popularité. Plus le budget est élevé, et plus la popularité l'est. 

Nous nous attendions à ce résultat avant de réaliser le graphique. En effet, il est courant qu'un film qui est attendu avec un gros budget soit populaire même si ce n'est pas le film de l'année. Cela rejoint ce que nous avions pensé suite à l'étude du lien potentiel entre la note et le budget.  

Dans le budget, on comprend à la fois la rémunération des acteurs, des techniciens, des figurants, des réalisateurs, mais aussi tout ce qui touche à la musique, l'éclairage, la postproduction, le matériel, la régie, les assurances ou encore les droits artistiques et les actions de promotion. Engager un budget conséquent signifie donc très certainement de s'attendre à une retombée financière importante. C'est ce que nous allons essayer de voir dans la question suivante. 

---

Nous vérifions ce point en commençant d'abord par enlever de notre dataset les budgets ou les revenus qui vallent 0. Ensuite, nous créons des tranches de 20M pour le budget, et nous calculons pour chaque tranche le revenu moyen. Le revenu moyen est une variable quantitative continue, et après modification, les tranches de budget deviennent une variable qualitative ordonnée.Comme on souhaite comparer ces deux éléments, on réalisera un diagramme en barres annoté pour plus de lisibilité.


```{r comparaison_revenus_budget_3}

data_filtered_1 <- subset(data, budget != 0 & revenue != 0)
tranches <- seq(0, max(data_filtered_1$budget), by = 20e6)

data_aggregated <- data_filtered_1 %>%
  mutate(budget_tranche = cut(budget, breaks = tranches)) %>%
  group_by(budget_tranche) %>%
  summarise(mean_revenue = mean(revenue, na.rm = TRUE))

ggplot(data = data_aggregated, aes(x = as.numeric(budget_tranche), y = mean_revenue)) +
  geom_bar(stat = "identity", fill = "skyblue") +
  geom_text(aes(label = sprintf("%.1f", mean_revenue / 1e6)), vjust = -0.5, size = 3) +
  scale_x_continuous(labels = function(x) x * 20) +
  scale_y_continuous(labels = function(x) x / 1e6) +
  labs(x = "Budget du film (en millions de dollars par tranches de 20M)", y = "Revenus moyen (en millions de dollars)", title = "Revenus moyen en fonction du budget des films par tranche de 20M de $") +
  theme_gray()

```

**Analyse**

Comme prévu, plus le budget du film augmente et plus les revenus augmentent. Le trou observé entre 320 et 360M de dollars sur le budget correspond à un manque de données poour ces budgets là.

On constate également un chiffre anormalement élevé pour les revenus à 1 123M de dollars. Si l'on se penche un peu plus en détail sur les données, on constate que pour cette tranche là, se trouve le film Avatar sorti en 2009, qualifié du "plus gros succès cinématographique de tous les temps". Il détient le record de recettes, estimées à 2,7 milliards de dollars. Ce chiffre étant très important, il influe forcément sur la moyenne calculée, d'où le pic observé pour cette tranche. 

Nous n'avons malheureusement pas le détail des recettes obtenues par pays, ni le détail du budet des films, ce qui aurait pu être intéressant pour poursuivre notre analyse et l'approfondir. Néanmoins, nous avons prouvé à travers cette question qu'un budget plus conséquent a tendance à être synonyme de recettes importantes.


---


### Succès du film

Nous allons ensuite nous interroger sur les réalisateurs les plus populaires en fonction du genre du film.

Pour cela, on récupère tout d'abord les genres des films contenus dans le dataset.

```{r data_director_popularity}
data_dirpop <- data.frame(genre=c(), director=c(), popularity=c())

clean_data <- data %>% 
  select(genres, popularity, director) %>%
  arrange(desc(popularity))

genres_0 <- data %>% select(genres)
genres <- c()
for (i in 1:4803) { 
  genres_split <- unlist(str_split(genres_0[i,], ' '))
  if ("Science" %in% genres_split) {
    genres_split <- genres_split[(genres_split != "Science") & (genres_split != "Fiction")]
    genres_split[length(genres_split)+1] <- "Science Fiction"
    
  }
  genres[i] <- list(genres_split)
}

genre_list <- c()
j <- 1
for (elemt_0 in genres) {
  for (elmt_1 in elemt_0) {
    if ((!(elmt_1 %in% genre_list)) &(!(elmt_1 %in% NA))) {
      genre_list[j] <- elmt_1
      j <- j+1
    }
  }
}

for (genre in genre_list) {
    film_filtered <- clean_data %>%
                      filter(str_detect(genres, genre))
    for (j in 1:3) {
      tabgenre <- genre
      tabdir <- film_filtered$director[j]
      tabpop <- film_filtered$popularity[j]
      data_dirpop <- rbind(data_dirpop, data.frame(genre=tabgenre, 
                                                   director=tabdir, 
                                                   popularity=tabpop))
    }
}

print(genre_list)
```

On obtient ainsi, `r length(genre_list)` genres cinématographiques différents. Comme les données sont quantitatives continues (popularité) ou qualitatives (genre), on les présente en 3 graphiques en barres circulaires (circular barplot) selon le degré de popularité des films de chaque genre (grande popularité, popularité moyenne, faible popularité).

```{r data_director_popularity_ordered}
pop_max_by_genre <- c()
i <- 1
for (genree in genre_list) {
  pop_max_by_genre[i] <- max((data_dirpop %>% filter(genre == genree))$popularity)
  i <- i+1
}

data_dirpop1 <- data.frame(genre=c(), director=c(), popularity=c())
data_dirpop2 <- data.frame(genre=c(), director=c(), popularity=c())
data_dirpop3 <- data.frame(genre=c(), director=c(), popularity=c())

j <- 1
for (genre in genre_list) {
  for (k in 1:3) {
    genre_ordered <- genre
    director_ordered <- data_dirpop$director[3*(j-1)+k]
    popularity_ordered <- data_dirpop$popularity[3*(j-1)+k]
      
    if (pop_max_by_genre[j] > 450) {
      data_dirpop1 <- rbind(data_dirpop1, data.frame(genre=genre_ordered, 
                                                     director=director_ordered, 
                                                     popularity=popularity_ordered))
    } else if (pop_max_by_genre[j] > 100) {
      data_dirpop2 <- rbind(data_dirpop2, data.frame(genre=genre_ordered, 
                                                     director=director_ordered, 
                                                     popularity=popularity_ordered))
    } else {
      data_dirpop3 <- rbind(data_dirpop3, data.frame(genre=genre_ordered, 
                                                     director=director_ordered, 
                                                     popularity=popularity_ordered))
    }
  }
    j <- j+1
}
```

```{r graph_director_popularity_by_genre1}
empty_bar <- 2
genre_to_add <- rep(levels(factor(data_dirpop1$genre)), each=empty_bar)
to_add <- data.frame(genre=genre_to_add, director=NA, popularity=NA)

data_dirpop1 <- rbind(data_dirpop1, to_add)
data_dirpop1 <- data_dirpop1 %>% arrange(genre)
data_dirpop1$id <- seq(1, nrow(data_dirpop1))

label_data <- data_dirpop1
number_of_bar <- nrow(label_data)
angle <- 90 - 360 * (label_data$id-0.5) / number_of_bar
label_data$hjust <- ifelse(angle < -90, 1, 0)
label_data$angle <- ifelse(angle < -90, angle+180, angle)

base_data <- data_dirpop1 %>%
  group_by(genre) %>%
  summarize(start=min(id), end=max(id) - empty_bar) %>%
  rowwise() %>%
  mutate(title=mean(c(start, end)))

grid_data <- base_data
grid_data$end <- grid_data$end[c(nrow(grid_data), 1:nrow(grid_data)-1)] + 1
grid_data$start <- grid_data$start - 1
grid_data <- grid_data[-1,]

ggplot(data_dirpop1, aes(x=as.factor(id), y=popularity, fill=genre)) +
  geom_bar(aes(x=as.factor(id), y=popularity, fill=genre), stat="identity", alpha=0.5) +
  
  geom_segment(data=grid_data, aes(x = end, y = 800, xend = start, yend = 800), 
               colour = "grey", alpha=1, size=0.3 , inherit.aes = FALSE ) +
  geom_segment(data=grid_data, aes(x = end, y = 600, xend = start, yend = 600), 
               colour = "grey", alpha=1, size=0.3 , inherit.aes = FALSE ) +
  geom_segment(data=grid_data, aes(x = end, y = 400, xend = start, yend = 400), 
               colour = "grey", alpha=1, size=0.3 , inherit.aes = FALSE ) +
  geom_segment(data=grid_data, aes(x = end, y = 200, xend = start, yend = 200), 
               colour = "grey", alpha=1, size=0.3 , inherit.aes = FALSE ) +
  
  annotate("text", x = rep(max(data_dirpop1$id),4), y = c(200, 400, 600, 800), 
           label = c("200", "400", "600", "800") , color="grey", size=2.8 , 
           angle=0, fontface="bold", hjust=0.9) +
  
  geom_bar(aes(x=as.factor(id), y=popularity, fill=genre), stat="identity", alpha=0.5) +
  ylim(-500, 1300) +
  theme_minimal() + 
  theme(
    legend.position = "none",
    axis.text = element_blank(),
    axis.title = element_blank(),
    panel.grid = element_blank(),
    plot.margin = unit(rep(-1,4), "cm"),
    plot.title = element_text(size=12, face="bold", colour="black", vjust=-15, hjust=0.5)
  ) +
  coord_polar() +
  geom_text(data=label_data, aes(x=id, y=popularity+10, label=director, hjust=hjust), 
            color="black", fontface="bold", alpha=0.6, size=3, angle=label_data$angle, 
            inherit.aes = FALSE) +
  
  geom_segment(data = base_data, aes(x = start, y = -20, xend = end, yend = -20), 
               colour = "gray25", alpha = 0.8, size = 0.3, inherit.aes = FALSE) +
  geom_text(data = base_data, aes(x = title, y = -18, label = genre), colour = "gray10", 
            alpha = 0.8, size = 2.5, fontface="bold", hjust=c(0.3, 1, 1.05, 0.5, 0, -0.1, 0.3), 
            vjust=c(1.7, 1.9, -0.4, -0.9, -0.6, 0, 2.5), inherit.aes = FALSE) +
  labs(title = "Réalisateurs les plus populaires par genre de film (à grande popularité)")
```

Les genres à grande popularité sont les genres dont les films ont une popularité supérieure 450. Ainsi, on retrouve des réalisateurs comme Kyle Balda, populaire dans les films d'aventure, d'animation, de comédie et de famille, ou Christopher Nolan, dans les films d'aventure, de science-fiction et les drames. Cependant, on remarque que la popularité de certains réalisateurs est la même dans plusieurs genres, car elle découle d'un film ayant plusieurs genres.

```{r graph_director_popularity_by_genre2}
empty_bar <- 2
genre_to_add <- rep(levels(factor(data_dirpop2$genre)), each=empty_bar)
to_add <- data.frame(genre=genre_to_add, director=NA, popularity=NA)

data_dirpop2 <- rbind(data_dirpop2, to_add)
data_dirpop2 <- data_dirpop2 %>% arrange(genre)
data_dirpop2$id <- seq(1, nrow(data_dirpop2))

label_data <- data_dirpop2
number_of_bar <- nrow(label_data)
angle <- 90 - 360 * (label_data$id-0.5) / number_of_bar
label_data$hjust <- ifelse(angle < -90, 1, 0)
label_data$angle <- ifelse(angle < -90, angle+180, angle)

base_data <- data_dirpop2 %>%
  group_by(genre) %>%
  summarize(start=min(id), end=max(id) - empty_bar) %>%
  rowwise() %>%
  mutate(title=mean(c(start, end)))

grid_data <- base_data
grid_data$end <- grid_data$end[c(nrow(grid_data), 1:nrow(grid_data)-1)] + 1
grid_data$start <- grid_data$start - 1
grid_data <- grid_data[-1,]

ggplot(data_dirpop2, aes(x=as.factor(id), y=popularity, fill=genre)) +
  geom_bar(aes(x=as.factor(id), y=popularity, fill=genre), stat="identity", alpha=0.5) +
  
  geom_segment(data=grid_data, aes(x = end, y = 400, xend = start, yend = 400), 
               colour = "grey", alpha=1, size=0.3 , inherit.aes = FALSE ) +
  geom_segment(data=grid_data, aes(x = end, y = 300, xend = start, yend = 300), 
               colour = "grey", alpha=1, size=0.3 , inherit.aes = FALSE ) +
  geom_segment(data=grid_data, aes(x = end, y = 200, xend = start, yend = 200), 
               colour = "grey", alpha=1, size=0.3 , inherit.aes = FALSE ) +
  geom_segment(data=grid_data, aes(x = end, y = 100, xend = start, yend = 100), 
               colour = "grey", alpha=1, size=0.3 , inherit.aes = FALSE ) +
  
  annotate("text", x = rep(max(data_dirpop2$id),4), y = c(100, 200, 300, 400), 
           label = c("100", "200", "300", "400") , color="grey", size=2.8 , angle=0, 
           fontface="bold", hjust=0.8) +
  
  geom_bar(aes(x=as.factor(id), y=popularity, fill=genre), stat="identity", alpha=0.5) +
  ylim(-230, 600) +
  theme_minimal() + 
  theme(
    legend.position = "none",
    axis.text = element_blank(),
    axis.title = element_blank(),
    panel.grid = element_blank(),
    plot.margin = unit(rep(-1,4), "cm"),
    plot.title = element_text(size=12, face="bold", colour="black", vjust=-11, hjust=0.5)
  ) +
  coord_polar() +
  geom_text(data=label_data, aes(x=id, y=popularity+10, label=director, hjust=hjust), 
            color="black", fontface="bold", alpha=0.6, size=3, angle=label_data$angle, 
            inherit.aes = FALSE) +
  
  geom_segment(data = base_data, aes(x = start, y = -5, xend = end, yend = -5), 
               colour = "gray25", alpha = 0.8, size = 0.3, inherit.aes = FALSE) +
  geom_text(data = base_data, aes(x = title, y = -18, label = genre), colour = "gray10", 
            alpha = 0.8, size = 2.7, fontface="bold", hjust=c(0.4, 0.9, 1, 0.8, 0.5, 0.4, 0, 0, 0.5), 
            vjust=c(1.3, 1.2, 0, -0.5, -0.3, -0.9, -0.3, 0.9, 1.6), angle=0, inherit.aes = FALSE) +
  labs(title="Réalisateurs les plus populaires par genre de film (à popularité moyenne)")
```

Ici, les genres à popularité moyenne sont les genres dont les films ont une popularité entre 450 et 100. On retrouve Christopher Nolan, également populaire dans les films à énigme, ou George Miller et Colin Trevorrow, très populaires dans les thriller.

```{r graph_director_popularity_by_genre3}
empty_bar <- 2
genre_to_add <- rep(levels(factor(data_dirpop3$genre)), each=empty_bar)
to_add <- data.frame(genre=genre_to_add, director=NA, popularity=NA)

data_dirpop3 <- rbind(data_dirpop3, to_add)
data_dirpop3 <- data_dirpop3 %>% arrange(genre)
data_dirpop3$id <- seq(1, nrow(data_dirpop3))

label_data <- data_dirpop3
number_of_bar <- nrow(label_data)
angle <- 90 - 360 * (label_data$id-0.5) / number_of_bar
label_data$hjust <- ifelse(angle < -90, 1, 0)
label_data$angle <- ifelse(angle < -90, angle+180, angle)

base_data <- data_dirpop3 %>%
  group_by(genre) %>%
  summarize(start=min(id), end=max(id) - empty_bar) %>%
  rowwise() %>%
  mutate(title=mean(c(start, end)))
base_data$id <- seq(1, nrow(base_data))

grid_data <- base_data
grid_data$end <- grid_data$end[c(nrow(grid_data), 1:nrow(grid_data)-1)] + 1
grid_data$start <- grid_data$start - 1
grid_data <- grid_data[-1,]

ggplot(data_dirpop3, aes(x=as.factor(id), y=popularity, fill=genre)) +
  geom_bar(aes(x=as.factor(id), y=popularity, fill=genre), stat="identity", alpha=0.5) +

  geom_segment(data=grid_data, aes(x = end, y = 80, xend = start, yend = 80), 
               colour = "grey", alpha=1, size=0.3, inherit.aes = FALSE ) +
  geom_segment(data=grid_data, aes(x = end, y = 60, xend = start, yend = 60), 
               colour = "grey", alpha=1, size=0.3, inherit.aes = FALSE ) +
  geom_segment(data=grid_data, aes(x = end, y = 40, xend = start, yend = 40), 
               colour = "grey", alpha=1, size=0.3, inherit.aes = FALSE ) +
  geom_segment(data=grid_data, aes(x = end, y = 20, xend = start, yend = 20), 
               colour = "grey", alpha=1, size=0.3, inherit.aes = FALSE ) +
  
  annotate("text", x = rep(max(data_dirpop3$id),4), y = c(20, 40, 60, 80), 
           label = c("20", "40", "60", "80") , color="grey", size=3, angle=0, 
           fontface="bold", hjust=1.6) +
  
  geom_bar(aes(x=as.factor(id), y=popularity, fill=genre), stat="identity", alpha=0.5) +
  ylim(-50, 90) +
  theme_minimal() + 
  theme(
    legend.position = "none",
    axis.text = element_blank(),
    axis.title = element_blank(),
    panel.grid = element_blank(),
    plot.margin = unit(rep(-1,4), "cm"),
    plot.title = element_text(size=12, face="bold", colour="black", vjust=-12, hjust=0.5)
  ) +
  coord_polar() +
  geom_text(data=label_data, aes(x=id, y=popularity+10, label=director, hjust=hjust), 
            color="black", fontface="bold", alpha=0.6, size=3, angle=label_data$angle, 
            inherit.aes = FALSE) +
  
  geom_segment(data = base_data, aes(x = start, y = -5, xend = end, yend = -5), 
               colour = "gray25", alpha = 0.8, size = 0.3, inherit.aes = FALSE) +
  geom_text(data = base_data, aes(x = title, y = -18, label = genre), colour = "gray10", 
            alpha = 0.8, size = 3, fontface="bold", hjust=c(0.4, 0.7, 0.5, 0.4, 0.8), 
            vjust=c(0.6, 0.2, 1, 0.8, 0), angle=0, inherit.aes = FALSE) +
  labs(title = "Réalisateurs les plus populaires par genre de film (à faible popularité)")
```

Enfin, les genres à faible popularité sont les genres dont les films ont une popularité inférieure à 100. Ainsi, on 
remarque Elizabeth Banks, Rob Marshall et Ron Clements, populaires dans les films musicaux, ou Jeff Tremaine dans les films documentaires.

**Analyse**

Les résulats obtenus nous permettent de percevoir les réalisateurs les plus populaires par genre cinématographique. Ils permettent également de faire une première déduction des genres les plus populaires du dataset. Néanmoins, on peut remarquer qu'en raison des multiples genres définis pour chaque film, la popularité de certains films permet à leurs réalisateurs de se démarquer dans plusieurs genres à la fois. Ainsi, Kyle Balda a dû réalisé un film faisant partie des genres Adventure, Animation, Comedy et Family, lui permettant d'être classé dans plusieurs genres. 
De plus, le dataset ne présente qu'une partie des films réalisés entre 1900 et 2020. Ainsi, ces résultats ne concernent que les réalisateurs et genres présents dans ce dataset.


### Analyse des tendances temporelles

Nous examinons l'évolution de la durée des films au fil du temps dans le but de déterminer si elle présente une tendance croissante ou décroissante. Étant donné que la date de sortie et la durée des films sont toutes deux des variables quantitatives continues, et que notre objectif est d'étudier une évolution, l'utilisation du graphique en ligne semble être une approche pertinente pour représenter ces données.

```{r}
movies <- data
movies$release_date <- as.Date(data$release_date)
movies$year <- format(movies$release_date, "%Y")
year <- movies$year
```

Les données contenant certaines fois des valeurs manquantes, il est judicieux d'utiliser la durée moyenne des films pour avoir un meilleur graphique.

```{r Calcul de la durée moyenne des films par année}
average_runtime_by_year <- movies %>%
  group_by(year) %>%
  summarise(average_runtime = mean(runtime, na.rm = TRUE))
average_runtime_by_year <- average_runtime_by_year %>%
  arrange(as.numeric(year))
```

```{r graphique de la durée moyenne des films par année}
ggplot(average_runtime_by_year, aes(x = as.numeric(year), y = average_runtime)) +
  geom_point()+
  geom_line(stat="identity", color="darkblue")+
  geom_smooth(method = "lm", se = FALSE, color = "blue", linetype = "dashed") +
  labs(x = "Année ", y = "Durée moyenne des films",title="Evolution de la durée dans le temps") +
  theme_minimal() +
  theme_gray()
```

**Analyse**

Le graphique obtenu révèle une tendance potentielle dans l'évolution de la durée moyenne des films, qu'elle soit croissante ou décroissante. Avant 1920, la durée moyenne des films semble avoir été plus élevée par rapport aux autres années. Cependant, à partir de l'an 2000, la durée moyenne semble se stabiliser autour de 110 minutes.
Des anomalies dans le graphique peuvent être observées, ce qui peut être attribué à la présence de valeurs manquantes dans les données. De même, on remarque des pics sur ce graphique qui semblent influencer la croissance ou la décroissance de la courbe d'évolution. Ces pics pourraient-ils résulter de données aberrantes ou de valeurs extrêmes ?
Quant à la décroissance de la durée moyenne des films dans le temps, montrée par la courbe de tendance en pointillés, plusieurs facteurs peuvent être en jeu. Il est possible que les préférences du public aient évolué, privilégiant des films plus courts. Cependant, il est également envisageable que les films contemporains soient structurés différemment, peut-être moins détaillés, ce qui entraînerait une réduction de leur durée moyenne.


Pour analyser la distribution de la durée des films dans le temps, nous utiliserons un boxplot. Le calcul de la durée moyenne des films n'est pas nécessaire pour ce graphique.

```{r convertir release_date en date}
movies$release_date <- as.Date(movies$release_date)
movies$year <- format(movies$release_date, "%Y")
year <- movies$year
```

```{r Création du graphique boxplot interactif}
intervalles <- seq(1900, 2020, by = 5)
plot_interactif_1 <- ggplot(data = data, aes(x = (cut(as.numeric(year), breaks = intervalles)), y = runtime)) +
  geom_boxplot(fill = "skyblue", color = "black", size = 0.3) +  
  labs(x = "Années (Tranche de 5 ans)", y = "Durée du film (en minutes)", title = "Distribution de la durée des films par tranche de 5 ans") +
  scale_y_continuous(labels = function(x) sprintf("%.1f", x)) +
  theme(axis.text.x = element_text(angle = 45, hjust = 1))
plotly_plot <- ggplotly(plot_interactif_1, tooltip = c())
plotly_plot
```

**Analyse**

Le graphique obtenu offre une vision claire de l'évolution de la durée des films de 1900 à 2020, mettant en évidence une tendance décroissante au fil du temps, confirmée à la fois par la médiane et la distribution des valeurs. Cependant, il est important de noter que le graphique montre également des films avec une durée de 0 minutes, ce qui est peu probable et pourrait être attribué à la présence de valeurs manquantes dans le jeu de données. De plus, des valeurs extrêmes au-dessus du troisième quartile (Q3) et en dessous du premier quartile (Q1) suggèrent la présence potentielle de données aberrantes ou de films qui sortent de la norme. Enfin, il est intéressant de noter que certains films ont une durée d'un peu plus de 14 minutes. Il convient de se demander s'il s'agit réellement de longs métrages ou de courts métrages.

Dans une seconde partie, nous allons chercher à connaitre l’évolution de la popularité des films en fonction des années, car comprendre cette évolution au fil des ans peut fournir des informations précieuses sur les tendances de consommation de médias, les préférences du public et les changements culturels.

Attente : On s’imagine que de nos jours, les films sont plus populaires comparés aux années 1900.

Nous avons utilisé un geom_line() car nous voulons suivre l'évolution de cette popularité au fil des années. Les variables utilisées, telles que la popularité et la date de sortie, sont des variables quantitatives continues. 
Tout d’abord nous avons effectué un premier prétraitement qui consistait à convertir la variable release_date en données de type Date puis d’en extraire l’année. Ensuite, calculer la popularité moyenne des films sur tous les ans. Enfin, construire un graphique avec la librairie ggplot2.

```{r}
movies_data <- data
movies_data$release_date <- as.Date(movies_data$release_date)
movies_data$year <- format(movies_data$release_date, "%Y")
year <- movies_data$year

average_popularity_by_year <- movies_data %>%
  group_by(year) %>%
  summarise(average_popularity = mean(popularity, na.rm = TRUE))

average_popularity_by_year <- average_popularity_by_year %>% filter(year < 2017)
```

```{r Créer un graphique de la popularité moyenne des films par année}
ggplot(average_popularity_by_year, aes(x = as.numeric(year), y = average_popularity)) +
  geom_line(stat = 'identity', color="darkblue") +
  geom_smooth(method = "lm", se = FALSE, color = "blue", linetype = "dashed") +
  geom_point() +
  labs(title = "Évolution de la Popularité des Films par Année",
       x = "Année",
       y = "Popularité Moyenne") +
  theme_minimal() +
  theme_gray() 
```


**Analyse**

On obtient comme une courbe stable entre les années 1900 – 1920, étant donné que le dataset ne comporte pas assez d’informations sur la popularité des films sur cette période. Aussi, on peut constater qu’avant les années 1980, les films étaient plus reconnus comparé à nos jours peut-être dû au fait qu’on n’en produisait pas assez ou qu’on avait pas une large possibilité de choix. On peut le remarquer par la présence de nombreux pics sur cette période. Alors qu’après les années 1980, de nombreux pays s’adhèrent à la réalisation des films. On pourrait alors parler d’une forme de concurrence entre ceux-ci. Ceci pouvant s'expliquer par une certaine stabilité de la popularité des films sur cet intervalle.

Nous allons essayer de comprendre la ou les raisons des pics a certaines périodes données sur le graphique.

Entre les années 1925 – 1950, on a des pics de popularité. En effet, l'industrie cinématographique a connu une évolution significative de genres emblématiques tels que le film noir, la comédie musicale, le western et le screwball comedy. Les studios hollywoodiens ont dominé l'industrie et ont produit des films caractérisés par des narrations linéaires, des stars de cinéma emblématiques. 

Puis, Les années 1950-1970 ont été marquées par l'émergence de mouvements cinématographiques comme la Nouvelle Vague française, le cinéma d'auteur et le cinéma indépendant. Les films ont exploré des sujets sociaux et politiques, et de nouveaux genres comme le film d'horreur moderne ont vu le jour. 

Ensuite, Les années 1980 - 1990 ont été dominées par les blockbusters hollywoodiens, avec l'émergence de franchises emblématiques comme Star Wars, Indiana Jones et Jurassic Park. Les genres populaires comprenaient l'action, la science-fiction et les films pour adolescents. 

Au cours des deux dernières décennies, l'industrie cinématographique s'est diversifiée avec l'émergence de nouveaux genres et styles de films. Les films de super-héros sont devenus omniprésents, tandis que le cinéma indépendant a continué à prospérer avec des films expérimentaux et innovants. De plus, les avancées technologiques ont permis de nouveaux genres comme les films en 3D et les films d'animation numérique.

Pour une meilleure appréciation de la popularité des films au cours des années, nous avons réalisé une distribution de celle – ci sur tous les 5 ans afin de savoir s’il y a eu des films qui ont été plus populaires que d’autres sur cet intervalle de temps ou bien s’il était en moyenne autour de la même valeur.

```{r Extraire année de la date de sortie}
movies$release_date <- as.Date(movies$release_date)
movies$year <- format(movies$release_date, "%Y")
year<- movies$year
```

```{r Changer ou modifier la durée des tranches et creation du graphique de la distribution de la popularite des films }
intervalles <- seq(1900, 2020, by = 5)
plot_interactif <- ggplot(data = data, aes(x = (cut(as.numeric(year), breaks = intervalles)), y = popularity)) +
  geom_boxplot(fill = "brown", color = "black", size = 0.3) +  
  labs(x = "Années ", y = "Popularité du film", title = "Distribution de la populariité des films sur tous les 5 ans") +
  theme(axis.text.x = element_text(angle = 90, hjust = 1))
plotly_plot <- ggplotly(plot_interactif, tooltip = c())
plotly_plot
```


**Analyse**

Pour l'affichage du graphique, nous n'avons considéré la popularité qu'entre 0 et 250 car ce n'est que dans cet intervalle que les points sont representés. Aussi, cette décision a été prise afin d'obtenir une meilleure appréciation et lisibilité de la popularité moyenne des films.

On constate qu’à partir de l’année 1970 jusqu’à nos jours, il y a des films qui sont plus populaires que d’autres avec l'émergence de mouvements cinématographiques, Les genres populaires comprennent l'action, la science-fiction pour adolescents. Les films de super-héros sont devenus omniprésents et les styles de films en 3D. Alors qu’avant les années 1970, nous étions dans une certaine suffisance ce qui pourrait justifier la raison pour laquelle il n’y a pas de films plus populaires que d’autres au cours de cette période-là.

Cela nous amène à une nouvelle question qui est de savoir le nombre de films réalisés par pays chaque année.

Attente : On s’attend à avoir les États-Unis pour avoir réalisé le plus de films chaque année du fait qu’ils soient très présents sur des périodes émergentes de la cinématographie et à une hausse de production de films dans les années 2000.

Pour réaliser une comparaison, nous avons utilisé un geom_bar(). Les variables utilisées, telles que la compagnie de production et la date, sont respectivement des variables qualitatives nominales et quantitatives continues. 

Au cours du prétraitement, nous avons constaté la présence de textes JSON dans la variable de compagnie de production. De ce fait, nous avons créer une fonction pour nettoyer la colonne. Ensuite, nous devons compter le nombre de fois qu’un pays intervient dans la réalisation d’un film à une année donnée et le représenter.

```{r Fonction pour nettoyer la colonne en ne gardant que les lettres majuscules}
clean_countries <- function(countries) {
  cleaned <- gsub("[^A-Z]", "", countries)
  return(cleaned)
}
```

```{r Séparer la liste de façon propre }
movies_data$production_countries <- gsub("\\[|\\]", "", movies_data$production_countries)
movies_data <- movies_data %>%
  separate_rows(production_countries, sep = ", ") %>%
  filter(production_countries != "")

movies_data$release_date <- as.Date(movies_data$release_date)
movies_data$year <- format(movies_data$release_date, "%Y")
year <- movies_data$year
```

```{r Compter le nombre de films réalisés par pays de production et par année }
films_par_pays_par_annee <- movies_data %>%
  group_by(year, production_countries) %>%
  summarise(nombre_de_films = n()) %>%
  ungroup()

films_par_pays_par_annee$production_countries <- sapply(films_par_pays_par_annee$production_countries, clean_countries)

films_par_pays_par_annee <- films_par_pays_par_annee %>%
  group_by(production_countries, year) %>%
  filter(sum(nombre_de_films) > 5)
```

```{r creation du graphique du nombre de films réalisés par pays et par année }
plot_interactif <- ggplot(films_par_pays_par_annee, aes(x = as.numeric(year), y = nombre_de_films, fill = production_countries)) +
  geom_bar(stat = "identity") +
  labs(x = "Année", y = "Nombre de films réalisés", fill = "Pays", title = " Nombre de films réalisés par pays et par année ") +
  theme_minimal()+
  theme(axis.text.x = element_text(angle = 90, hjust = 1))
plotly_plot <- ggplotly(plot_interactif, tooltip = c())
plotly_plot
```


**Analyse**

On remarque qu’effectivement, ce sont les États-Unis qui réalisent le plus de films sur les années. Aussi, on constate que la production des films a doublé à partir de l’année 1997 et triplé à partir des années 2000.
Les espaces vides présents sur le graphique peuvent s’expliquer par le manque de valeurs à ces instants. De plus, le graphique ne représente que les pays qui ont réalisé plus de 5 films sur une année donnée pour éviter la surcharge et obtenir une meilleure visibilité car avant les années 1960, les pays producteurs réalisaient moins de 5 films par année.
Même si la prépondérance des Etats-Unis est notable, il convient de souligner qu'à partir des années 2000, les pays producteurs se diversifient.
