---
title: "Exploration cinématographique"
author: "Eloïse LAPLANCHE, Laure PENG, Gaudeline Maeva SIMO KAMWA, Belvine YEMDJO YOUMBI"
output:
  prettydoc::html_pretty:
    theme: adapta
---

```{r setup, include=FALSE}
knitr::opts_chunk$set(echo = FALSE, warning = FALSE, message = FALSE)
```

```{r library}
library(ggplot2)
library(tibble)
library(tidyr)
library(lubridate)
library(dplyr)
library(readr)
library(forcats)
library(prettydoc)
library(stringr)
library(tidyverse)
```

```{r data}
data <- read_csv("data/movies.csv")
```


# Introduction

🎥 Bienvenue dans le projet d'exploration cinématographique ! 🎥

Une étude basée sur la visualisation de données 📈 pour découvrir le dessous des films à succès ⭐

L'équipe 🚀 

- Eloïse LAPLANCHE 

- Laure PENG 

- Gaudeline Maeva SIMO KAMWA 

- Belvine YEMDJO YOUMBI

## Données

Nous avons choisi d’étudier un dataset regroupant des données sur les films à succès. Ce jeu de données a été trouvé sur Kaggle et a été modifié par nos soins pour garder uniquement les features qui nous importent dans cette étude. 

Le choix de travailler sur des données liées au monde du cinéma résulte de l’envie de la part des membres de notre équipe de découvrir plus en détail cet univers. Toutes les quatre amatrices de films, ce jeu de données sera pour nous l’occasion de travailler sur un sujet qui nous intéresse et qui nous intrigue.


- Nombre d’observations : 4803

- Nombre de variables : 17

- Source : https://www.kaggle.com/datasets/harshshinde8/movies-csv

- Auteur : Harsh Shinde [🔗](https://www.linkedin.com/in/harshshinde/)

Détail des données : 

| Variable                | Type     | Description                                |
|-------------------------|----------|--------------------------------------------|
| budget                  | `Int`    | Budget global pour réaliser le film        |
| genres                  | `String` | Genres associés au film                    |
| keywords                | `String` | Mots-clés représentant le film             |
| overview                | `String` | Synopsis du film                           |
| popularity              | `Float`  | Popularité du film (entre 0 et 876)        |
| production_companies    | `String` | Liste des sociétés de productions          |
| production_countries    | `String` | Liste des pays de production               |
| release_date            | `Date`   | Date de sortie du film                     |
| revenue                 | `Int`    | Revenus générés par le film                |
| runtime                 | `Float`  | Durée du film (en minutes)                 |
| spoken_languages        | `String` | Liste des langues parlées dans le film     |
| tagline                 | `String` | “Slogan” du film                           |
| title                   | `String` | Titre du film                              |
| vote_average            | `Float`  | Moyenne de la note attribuée (entre 0 et 10)|
| vote_count              | `Int`    | Décompte du nombre de votes (entre 0 et 13752)|
| cast                    | `String` | Liste des noms des acteurs du film         |
| director                | `String` | Nom du réalisateur du film                 |


On peut relever dans ce dataset plusieurs grands groupes de données : 

- Les données de **description du film** (*genres, keywords, overview, tagline, title*)

- Les données concernant la **réalisation du film** (*director, cast, spoken_languages, runtime, release_date, production_countries, production_companies, budget*)

- Les données sur les **retombées du film** (*popularity, revenue, vote_average, vote_count*)

## Plan d'analyse

Ce dataset étant assez riche, nous pouvons élaborer un plan d’analyse selon plusieurs grands axes d’étude :

### Analyse du succès des films

Dans cette partie, on s’interrogera sur les facteurs qui pourraient ressortir lorsqu’un film a du succès. Pour cela, on peut se baser sur nos indicateurs de popularité et de note moyenne et les comparer avec d’autres features comme le genre du film, le réalisateur ou le budget. Dans cette partie, il faudra veiller à bien mettre en regard la note du film avec le nombre de votants, afin de ne pas avoir d'analyse biaisée par un nombre de votants trop faible sur un film par exemple.

***Attentes :*** On peut supposer que plus le réalisateur est connu ou que plus le budget est important, et plus le film sera populaire et obtiendra une bonne note. Nous pensons également que les films d'actions seront sans doute les films avec le plus de succès.

***Exemples de questions :***

**Succès du film :** 

- Quels sont les réalisateurs les plus populaires en fonction du genre (ou en fonction du nombre de films réalisés) ?

- Quel genre de film génère le plus de revenus ?

- Est-ce qu’il y a un lien entre le genre et la popularité ?

- Est-ce qu'il y a un lien entre les acteurs et la popularité ou la note du film ?
  
**Appréciation du film :**

- Est-ce qu’il y a un lien entre le budget et la note ?

- Est-ce qu'il y a un lien entre la réalisation de plusieurs films du même genre et la note du film ?

- Est ce que la langue originale du film a une influence ?

- Y-a-t-il un lien entre popularité et note du film ?


###  Analyse des tendances temporelles
Nous pourrons ici analyser plusieurs features en regard des dates de sortie du film. On pourra ou non constater des évolutions de genre, de réalisateurs ou encore de sociétés de production en fonction du temps afin de voir si de nouveaux schémas se dessinent. Nos données vont de 1916 à 2017, mais nous possédons un nombre de films supérieur à 100 qu'à partir de 1993, il faudra donc faire attention lors de l'analyse.

***Attentes :*** On peut supposer que les grosses sociétés de production perdurent au fil du temps et qu'au contraire, les petites sociétés laissent place à d'autres. On pourra aussi vérifier s'il existe des pays "à la mode" sur certaines années. On s'attend également à une évolution du budget des sociétés dans le temps.

***Exemples de questions :***

- Quels sont les pays qui ont réalisé le plus de films en fonction des années ?

- Est-ce qu’il y a une évolution de la popularité des films dans le temps ?

- Est-ce que l'année de réalisation impacte sur le genre du film ?

- Est-ce que le budget a évolué au fil des années ?

- Est-ce qu’il y a une évolution de la durée des films dans le temps ?

- Est-ce que les maisons de production ont varié le genre de leurs films au fil du temps ?

### Analyse des mots employés pour décrire le film
Ici, on pourrait analyser les features telles que le slogan, le titre, le synopsis et les mots-clés pour trouver des liens et faire ressortir des patterns. On pourra aussi évaluer si le choix de ces mots a une influence sur l'appréciation ou la note du film. Le traitement de données textuelles peut être certaines fois délicat, il faudra donc veiller à ce que les techniques de traitement soient appropriées et les biais identifiés.

***Attentes :*** On pense trouver des mots-clés qui ressortent selon le genre du film. On peut aussi imaginer que selon la compagnie de production ou le réalisateur, des mots-clés peuvent être repris dans les films qu'ils produisent, comme une marque de fabrique.

***Exemples de questions :***

- Est-ce qu’il y a des mots que l’on retrouve le plus dans le titre selon le genre du film ?

- Quels sont les mots-clés les plus fréquents en fonction du genre ?

- Est-ce que certains mots-clés ressortent dans les films de telle ou telle compagnie de production ou pour tel réalisateur ? Cela a-t-il un lien avec le pays de production ?

- Est-ce que les mots-clés utilisés ont une influence sur l'appréciation ou la note du film ?



# Exploration


### Appréciation du film

Nous allons nous interroger dans un premier temps sur le lien que l'on peut avoir entre la note attribuée au film et sa popularité.

On s'attend à ce que plus un film est populaire, et plus sa note moyenne est élevée. 

Tout d'abord, on effectue une rapide analyse de nos données présentes pour ces deux features. Comme il s'agit de variables quantitatives cotinues, on les présente à travers un histogramme.

```{r analyse note}
ggplot(data = data, mapping = aes(x = vote_average)) +
  geom_histogram(bins = 30, fill = "#69b3a2") +
  labs(title = "Analyse de la répartition des notes moyennes attribuées aux films",
       x = "Note moyenne obtenue",
       y = "Nombre d'occurrences") 
```

Nous constatons que les données semblent cohérentes, excepté celles qui ont une note moyenne de 0. En effet, il est difficilement concevable de penser qu'un film jugées par plusieurs personnes se voit attribué la note moyenne de 0. On peut imaginer, qu'il s'agissait de valeurs manquantes mises à 0 dans le dataset.
Nous prendrons donc le parti pour la question du lien entre popularité et note de retirer les lignes qui ont une note de 0.

```{r analyse popularité}
data_filtered_1 <- subset(data, popularity < 150)

ggplot(data = data_filtered_1, mapping = aes(x = popularity)) +
  geom_histogram(bins = 30, fill = "#69b3a2") +
  labs(title = "Analyse de la répartition de la popularité attribuée aux films",
       x = "Popularité attribuée",
       y = "Nombre d'occurrences")
```


Ici la popularité a été filtrée pour ne sélectionner que celles inférieures à 150. En effet, seules 19 valeurs sont au dessus de cette limite que nous nous fixons. La popularité moyenne est de `r round(mean(data$popularity[data$popularity < 150]), 1)`.


Pour obtenir un graphique lisible par la suite, nous allons calculer la popularité moyenne en fonction de la note moyenne (par intervalle de note de 0.5). La popularité moyenne est donc une variable quantitative continue, et après modification, la note moyenne devient une variable qualitative ordonnée.

Comme on souhaite comparer ces deux éléments, on réalisera un diagramme en barres.

```{r comparaison_note_popularite}

intervalles <- seq(0, 10, by = 0.5)

data_grouped <- data %>%
  filter(popularity < 150, vote_average != 0) %>%
  group_by(vote_intervalle = cut(vote_average, breaks = intervalles, right = FALSE)) %>%
  summarize(mean_popularity = mean(popularity))

ggplot(data = data_grouped, aes(x = vote_intervalle, y = mean_popularity)) +
  geom_bar(stat = "identity", fill = "skyblue", width = 0.8) +
   scale_x_discrete(labels = paste0(intervalles, " - ", intervalles + 0.5)) +
  theme(axis.text.x = element_text(angle = 45, hjust = 1))+
  labs(x = "Note moyenne", y = "Popularité moyenne", 
       title = "Popularité moyenne en fonction de la note moyenne")
```

**Analyse**

Les résultats obtenus sont conformes avec ce que l'on attendait. En effet, on constate que plus la note est élevée, et plus la popularité augmente. 

En revanche, on voit que pour les notes très élevées (8,5+), la popularité est proche de 0, ce qui ne semble pas normal de prime abord. Cependant, si l'on recoupe ce graphique avec celui montrant la distribution des notes, on constate que très peu de réponses sont enregistrées pour les intervalles de 0 à 2,5 et 8,5 à 10. Ceci explique que la popularité moyenne attribuée soit aussi basse. Pour résoudre ce problème, il faudrait pouvoir collecter plus de données sur les films qui obtiennent une excellente note (ce qui est par ailleurs rare).

### Succès du film

Nous allons ensuite nous interroger sur les réalisateurs les plus populaires en fonction du genre du film.

Pour cela, on récupère tout d'abord les genres des films contenus dans le dataset.

```{r data_director_popularity}
data_dirpop <- data.frame(genre=c(), director=c(), popularity=c())

clean_data <- data %>% 
  select(genres, popularity, director) %>%
  arrange(desc(popularity))

genres_0 <- data %>% select(genres)
genres <- matrix(nrow = 10, ncol = 4803)
for (i in 1:4803) { 
  genres[i] <- str_split(genres_0[i,], ' ')
}

genre_list <- c()
j <- 1
for (elemt_0 in genres) {
  for (elmt_1 in elemt_0) {
    if ((!(elmt_1 %in% genre_list)) &(!(elmt_1 %in% NA))) {
      genre_list[j] <- elmt_1
      j <- j+1
    }
  }
}

if (("Science" %in% genre_list) & ("Fiction" %in% genre_list)) {
  genre_list <- genre_list[(genre_list != "Science") & (genre_list != "Fiction")]
  genre_list[length(genre_list)+1] <- "Science Fiction"
} 

for (genre in genre_list) {
    film_filtered <- clean_data %>%
                      filter(str_detect(genres, genre))
    for (j in 1:3) {
      tabgenre <- genre
      tabdir <- film_filtered$director[j]
      tabpop <- film_filtered$popularity[j]
      data_dirpop <- rbind(data_dirpop, data.frame(genre=tabgenre, 
                                                   director=tabdir, 
                                                   popularity=tabpop))
    }
}

print(genre_list)
print(length(genre_list))
```

On obtient ainsi, 21 genres cinématographiques différents. Comme les données sont quantitatives discrètes (popularité) ou qualitatives (genre), on les présente en 3 graphiques en barres circulaires (circular barplot) selon le degré de popularité des films de chaque genre (grande popularité, popularité moyenne, faible popularité).

```{r data_director_popularity_ordered}
pop_max_by_genre <- c()
i <- 1
for (genree in genre_list) {
  pop_max_by_genre[i] <- max((data_dirpop %>% filter(genre == genree))$popularity)
  i <- i+1
}

data_dirpop1 <- data.frame(genre=c(), director=c(), popularity=c())
data_dirpop2 <- data.frame(genre=c(), director=c(), popularity=c())
data_dirpop3 <- data.frame(genre=c(), director=c(), popularity=c())

j <- 1
for (genre in genre_list) {
  for (k in 1:3) {
    genre_ordered <- genre
    director_ordered <- data_dirpop$director[3*(j-1)+k]
    popularity_ordered <- data_dirpop$popularity[3*(j-1)+k]
      
    if (pop_max_by_genre[j] > 450) {
      data_dirpop1 <- rbind(data_dirpop1, data.frame(genre=genre_ordered, 
                                                     director=director_ordered, 
                                                     popularity=popularity_ordered))
    } else if (pop_max_by_genre[j] > 100) {
      data_dirpop2 <- rbind(data_dirpop2, data.frame(genre=genre_ordered, 
                                                     director=director_ordered, 
                                                     popularity=popularity_ordered))
    } else {
      data_dirpop3 <- rbind(data_dirpop3, data.frame(genre=genre_ordered, 
                                                     director=director_ordered, 
                                                     popularity=popularity_ordered))
    }
  }
    j <- j+1
}
```

```{r graph_director_popularity_by_genre1}
empty_bar <- 2
genre_to_add <- rep(levels(factor(data_dirpop1$genre)), each=empty_bar)
to_add <- data.frame(genre=genre_to_add, director=NA, popularity=NA)

data_dirpop1 <- rbind(data_dirpop1, to_add)
data_dirpop1 <- data_dirpop1 %>% arrange(genre)
data_dirpop1$id <- seq(1, nrow(data_dirpop1))

label_data <- data_dirpop1
number_of_bar <- nrow(label_data)
angle <- 90 - 360 * (label_data$id-0.5) / number_of_bar
label_data$hjust <- ifelse(angle < -90, 1, 0)
label_data$angle <- ifelse(angle < -90, angle+180, angle)

base_data <- data_dirpop1 %>%
  group_by(genre) %>%
  summarize(start=min(id), end=max(id) - empty_bar) %>%
  rowwise() %>%
  mutate(title=mean(c(start, end)))

grid_data <- base_data
grid_data$end <- grid_data$end[c(nrow(grid_data), 1:nrow(grid_data)-1)] + 1
grid_data$start <- grid_data$start - 1
grid_data <- grid_data[-1,]

ggplot(data_dirpop1, aes(x=as.factor(id), y=popularity, fill=genre)) +
  geom_bar(aes(x=as.factor(id), y=popularity, fill=genre), stat="identity", alpha=0.5) +
  
  geom_segment(data=grid_data, aes(x = end, y = 800, xend = start, yend = 800), 
               colour = "grey", alpha=1, size=0.3 , inherit.aes = FALSE ) +
  geom_segment(data=grid_data, aes(x = end, y = 600, xend = start, yend = 600), 
               colour = "grey", alpha=1, size=0.3 , inherit.aes = FALSE ) +
  geom_segment(data=grid_data, aes(x = end, y = 400, xend = start, yend = 400), 
               colour = "grey", alpha=1, size=0.3 , inherit.aes = FALSE ) +
  geom_segment(data=grid_data, aes(x = end, y = 200, xend = start, yend = 200), 
               colour = "grey", alpha=1, size=0.3 , inherit.aes = FALSE ) +
  
  annotate("text", x = rep(max(data_dirpop1$id),4), y = c(200, 400, 600, 800), 
           label = c("200", "400", "600", "800") , color="grey", size=2.8 , 
           angle=0, fontface="bold", hjust=0.9) +
  
  geom_bar(aes(x=as.factor(id), y=popularity, fill=genre), stat="identity", alpha=0.5) +
  ylim(-500, 1300) +
  theme_minimal() + 
  theme(
    legend.position = "none",
    axis.text = element_blank(),
    axis.title = element_blank(),
    panel.grid = element_blank(),
    plot.margin = unit(rep(-1,4), "cm"),
    plot.title = element_text(size=12, face="bold", colour="black", vjust=-15, hjust=0.5)
  ) +
  coord_polar() +
  geom_text(data=label_data, aes(x=id, y=popularity+10, label=director, hjust=hjust), 
            color="black", fontface="bold", alpha=0.6, size=3, angle=label_data$angle, 
            inherit.aes = FALSE) +
  
  geom_segment(data = base_data, aes(x = start, y = -20, xend = end, yend = -20), 
               colour = "gray25", alpha = 0.8, size = 0.3, inherit.aes = FALSE) +
  geom_text(data = base_data, aes(x = title, y = -18, label = genre), colour = "gray10", 
            alpha = 0.8, size = 2.5, fontface="bold", hjust=c(0.3, 1, 1.05, 0.5, 0, -0.1, 0.3), 
            vjust=c(1.7, 1.9, -0.4, -0.9, -0.6, 0, 2.5), inherit.aes = FALSE) +
  labs(title = "Réalisateurs les plus populaires par genre de film (à grande popularité)")
```

Les genres à grande popularité sont les genres dont les films ont une popularité supérieure 450. Ainsi, on retrouve des réalisateurs comme Kyle Balda, populaire dans les films d'aventure, d'animation, de comédie et de famille, ou Christopher Nolan, dans les films d'aventure, de science-fiction et les drames. Cependant, on remarque que la popularité de certains réalisateurs est la même dans plusieurs genres, car elle découle d'un film ayant plusieurs genres.

```{r graph_director_popularity_by_genre2}
empty_bar <- 2
genre_to_add <- rep(levels(factor(data_dirpop2$genre)), each=empty_bar)
to_add <- data.frame(genre=genre_to_add, director=NA, popularity=NA)

data_dirpop2 <- rbind(data_dirpop2, to_add)
data_dirpop2 <- data_dirpop2 %>% arrange(genre)
data_dirpop2$id <- seq(1, nrow(data_dirpop2))

label_data <- data_dirpop2
number_of_bar <- nrow(label_data)
angle <- 90 - 360 * (label_data$id-0.5) / number_of_bar
label_data$hjust <- ifelse(angle < -90, 1, 0)
label_data$angle <- ifelse(angle < -90, angle+180, angle)

base_data <- data_dirpop2 %>%
  group_by(genre) %>%
  summarize(start=min(id), end=max(id) - empty_bar) %>%
  rowwise() %>%
  mutate(title=mean(c(start, end)))

grid_data <- base_data
grid_data$end <- grid_data$end[c(nrow(grid_data), 1:nrow(grid_data)-1)] + 1
grid_data$start <- grid_data$start - 1
grid_data <- grid_data[-1,]

ggplot(data_dirpop2, aes(x=as.factor(id), y=popularity, fill=genre)) +
  geom_bar(aes(x=as.factor(id), y=popularity, fill=genre), stat="identity", alpha=0.5) +
  
  geom_segment(data=grid_data, aes(x = end, y = 400, xend = start, yend = 400), 
               colour = "grey", alpha=1, size=0.3 , inherit.aes = FALSE ) +
  geom_segment(data=grid_data, aes(x = end, y = 300, xend = start, yend = 300), 
               colour = "grey", alpha=1, size=0.3 , inherit.aes = FALSE ) +
  geom_segment(data=grid_data, aes(x = end, y = 200, xend = start, yend = 200), 
               colour = "grey", alpha=1, size=0.3 , inherit.aes = FALSE ) +
  geom_segment(data=grid_data, aes(x = end, y = 100, xend = start, yend = 100), 
               colour = "grey", alpha=1, size=0.3 , inherit.aes = FALSE ) +
  
  annotate("text", x = rep(max(data_dirpop2$id),4), y = c(100, 200, 300, 400), 
           label = c("100", "200", "300", "400") , color="grey", size=2.8 , angle=0, 
           fontface="bold", hjust=0.8) +
  
  geom_bar(aes(x=as.factor(id), y=popularity, fill=genre), stat="identity", alpha=0.5) +
  ylim(-230, 600) +
  theme_minimal() + 
  theme(
    legend.position = "none",
    axis.text = element_blank(),
    axis.title = element_blank(),
    panel.grid = element_blank(),
    plot.margin = unit(rep(-1,4), "cm"),
    plot.title = element_text(size=12, face="bold", colour="black", vjust=-11, hjust=0.5)
  ) +
  coord_polar() +
  geom_text(data=label_data, aes(x=id, y=popularity+10, label=director, hjust=hjust), 
            color="black", fontface="bold", alpha=0.6, size=3, angle=label_data$angle, 
            inherit.aes = FALSE) +
  
  geom_segment(data = base_data, aes(x = start, y = -5, xend = end, yend = -5), 
               colour = "gray25", alpha = 0.8, size = 0.3, inherit.aes = FALSE) +
  geom_text(data = base_data, aes(x = title, y = -18, label = genre), colour = "gray10", 
            alpha = 0.8, size = 2.7, fontface="bold", hjust=c(0.4, 0.9, 1, 0.8, 0.5, 0.4, 0, 0, 0.5), 
            vjust=c(1.3, 1.2, 0, -0.5, -0.3, -0.9, -0.3, 0.9, 1.6), angle=0, inherit.aes = FALSE) +
  labs(title="Réalisateurs les plus populaires par genre de film (à popularité moyenne)")
```

Ici, les genres à popularité moyenne sont les genres dont les films ont une popularité entre 450 et 100. On retrouve Christopher Nolan, également populaire dans les films à énigme, ou George Miller et Colin Trevorrow, très populaires dans les thriller.

```{r graph_director_popularity_by_genre3}
library(tidyverse)

empty_bar <- 2
genre_to_add <- rep(levels(factor(data_dirpop3$genre)), each=empty_bar)
to_add <- data.frame(genre=genre_to_add, director=NA, popularity=NA)

data_dirpop3 <- rbind(data_dirpop3, to_add)
data_dirpop3 <- data_dirpop3 %>% arrange(genre)
data_dirpop3$id <- seq(1, nrow(data_dirpop3))

label_data <- data_dirpop3
number_of_bar <- nrow(label_data)
angle <- 90 - 360 * (label_data$id-0.5) / number_of_bar
label_data$hjust <- ifelse(angle < -90, 1, 0)
label_data$angle <- ifelse(angle < -90, angle+180, angle)

base_data <- data_dirpop3 %>%
  group_by(genre) %>%
  summarize(start=min(id), end=max(id) - empty_bar) %>%
  rowwise() %>%
  mutate(title=mean(c(start, end)))
base_data$id <- seq(1, nrow(base_data))

grid_data <- base_data
grid_data$end <- grid_data$end[c(nrow(grid_data), 1:nrow(grid_data)-1)] + 1
grid_data$start <- grid_data$start - 1
grid_data <- grid_data[-1,]

ggplot(data_dirpop3, aes(x=as.factor(id), y=popularity, fill=genre)) +
  geom_bar(aes(x=as.factor(id), y=popularity, fill=genre), stat="identity", alpha=0.5) +

  geom_segment(data=grid_data, aes(x = end, y = 80, xend = start, yend = 80), 
               colour = "grey", alpha=1, size=0.3, inherit.aes = FALSE ) +
  geom_segment(data=grid_data, aes(x = end, y = 60, xend = start, yend = 60), 
               colour = "grey", alpha=1, size=0.3, inherit.aes = FALSE ) +
  geom_segment(data=grid_data, aes(x = end, y = 40, xend = start, yend = 40), 
               colour = "grey", alpha=1, size=0.3, inherit.aes = FALSE ) +
  geom_segment(data=grid_data, aes(x = end, y = 20, xend = start, yend = 20), 
               colour = "grey", alpha=1, size=0.3, inherit.aes = FALSE ) +
  
  annotate("text", x = rep(max(data_dirpop3$id),4), y = c(20, 40, 60, 80), 
           label = c("20", "40", "60", "80") , color="grey", size=3, angle=0, 
           fontface="bold", hjust=1.6) +
  
  geom_bar(aes(x=as.factor(id), y=popularity, fill=genre), stat="identity", alpha=0.5) +
  ylim(-50, 90) +
  theme_minimal() + 
  theme(
    legend.position = "none",
    axis.text = element_blank(),
    axis.title = element_blank(),
    panel.grid = element_blank(),
    plot.margin = unit(rep(-1,4), "cm"),
    plot.title = element_text(size=12, face="bold", colour="black", vjust=-12, hjust=0.5)
  ) +
  coord_polar() +
  geom_text(data=label_data, aes(x=id, y=popularity+10, label=director, hjust=hjust), 
            color="black", fontface="bold", alpha=0.6, size=3, angle=label_data$angle, 
            inherit.aes = FALSE) +
  
  geom_segment(data = base_data, aes(x = start, y = -5, xend = end, yend = -5), 
               colour = "gray25", alpha = 0.8, size = 0.3, inherit.aes = FALSE) +
  geom_text(data = base_data, aes(x = title, y = -18, label = genre), colour = "gray10", 
            alpha = 0.8, size = 3, fontface="bold", hjust=c(0.4, 0.7, 0.5, 0.4, 0.8), 
            vjust=c(0.6, 0.2, 1, 0.8, 0), angle=0, inherit.aes = FALSE) +
  labs(title = "Réalisateurs les plus populaires par genre de film (à faible popularité)")
```

Enfin, les genres à faible popularité sont les genres dont les films ont une popularité inférieure à 100. Ainsi, on 
remarque Elizabeth Banks, Rob Marshall et Ron Clements, populaires dans les films musicaux, ou Jeff Tremaine dans les films documentaires.

**Analyse**

Les résulats obtenus nous permettent de percevoir les réalisateurs les plus populaires par genre cinématographique. Ils permettent également de faire une première déduction des genres les plus populaires du dataset. Néanmoins, on peut remarquer qu'en raison des multiples genres définis pour chaque film, la popularité de certains films permet à leurs réalisateurs de se démarquer dans plusieurs genres à la fois. Ainsi, Kyle Balda a dû réalisé un film faisant partie des genres Adventure, Animation, Comedy et Family, lui permettant d'être classé dans plusieurs genres.


### Analyse des tendances temporelles

Nous examinons l'évolution de la durée des films au fil du temps dans le but de déterminer si elle présente une tendance croissante ou décroissante. Étant donné que la date de sortie et la durée des films sont toutes deux des variables quantitatives continues, et que notre objectif est d'étudier une évolution, l'utilisation du graphique en ligne (geom_line) semble être une approche pertinente pour représenter ces données.

library(ggplot2)
library(dplyr)
install.packages("plotly")

```{r cHarge les données de films à partir du fichier CSV}
movies <- read.csv ("movies.csv")
```

```{r Visualisation des données}
head(movies)
```

```{r convertir release_date en date}
movies$release_date <- as.Date(movies$release_date)
```

``` {r Extraire l'année de la date de sortie}
movies$year <- format(movies$release_date, "%Y")
year<- movies$year
```

# Les données etant biaisées il est judicieux d'utiliser la durée moyenne des films pour avoir un meilleur graphique


```{r Calcul de la durée moyenne des films par année}
average_runtime_by_year<-movies %>%
  group_by(year) %>%
  summarise(average_runtime = mean(runtime, na.rm = TRUE))
```

```{r Trie des données par année pour la visualisation}
average_runtime_by_year <- average_runtime_by_year %>%
  arrange(as.numeric(year))
```


```{r graphique de la durée moyenne des films par année}
ggplot(average_runtime_by_year, aes(x = as.numeric(year), y = average_runtime)) +
  geom_point()+
  geom_line(stat="identity", fill="skyblue")+
  labs(x = "Année ",y = "Durée moyenne des films",title="Evolution de la durée dans le temps") +
  theme_minimal()
```

**Analyse**

Le graphique obtenu révèle une tendance potentielle dans l'évolution de la durée moyenne des films, qu'elle soit croissante ou décroissante.
Avant 1920, la durée moyenne des films semble avoir été plus élevée par rapport aux autres années. Cependant, à partir de l'an 2000, la durée moyenne semble se stabiliser autour de 110 minutes.
Des lacunes dans le graphique peuvent être observées, ce qui peut être attribué à la présence de valeurs manquantes dans les données.
De meme , on remarque des pics sur ce graphique qui semblent influencer la croissance ou la décroissance de la courbe d'évolution. Ces pics pourraient-ils résulter de données aberrantes ou de valeurs extrêmes ?
Quant à la décroissance de la durée moyenne des films dans le temps, plusieurs facteurs peuvent être en jeu. Il est possible que les préférences du public aient évolué, privilégiant des films plus courts. Cependant, il est également envisageable que les films contemporains soient structurés différemment, peut-être moins détaillés, ce qui entraînerait une réduction de leur durée moyenne.


Pour analyser la distribution de la durée des films dans le temps, nous utiliserons un boxplot. Le calcul de la durée moyenne des films n'est pas nécessaire pour ce graphique. Voici le code associé :

```{r cHarge les données de films à partir du fichier CSV}
data <- read.csv ("movies.csv")
```

 ```{r convertir release_date en date}
movies$release_date <- as.Date(movies$release_date)
```
```{r Extraire l'année de la date de sortie}
movies$year <- format(movies$release_date, "%Y")
year<- movies$year
```

```{r Création des intervalles de 5 ans pour découper les années}
intervalles <- seq(1900, 2020, by = 5)
```

```{r Création du graphique boxplot interactif}
plot_interactif_1 <- ggplot(data = data, aes(x = (cut(as.numeric(year), breaks = intervalles)), y = runtime)) +
  geom_boxplot(fill = "skyblue", color = "black", size = 0.3) +  
  labs(x = "Années (Tranche de 5 ans)", y = "Durée du film (en minutes)", title = "Distribution de la durée des films par tranche de 5 ans") +
  scale_y_continuous(labels = function(x) sprintf("%.1f", x)) +
  theme(axis.text.x = element_text(angle = 45, hjust = 1))
```
```{r Conversion en graphique interactif avec ggplotly}
plotly_plot <- ggplotly(plot_interactif_1, tooltip = c())
plotly_plot
```
**Analyse**

Le graphique obtenu offre une vision claire de l'évolution de la durée des films de 1900 à 2020, mettant en évidence une tendance décroissante au fil du temps, confirmée à la fois par la médiane et la distribution des valeurs.
Cependant, il est important de noter que le graphique montre également des films avec une durée de 0 minutes, ce qui est peu probable et pourrait être attribué à la présence de valeurs manquantes dans le jeu de données. De plus, des valeurs extrêmes au-dessus du troisième quartile (Q3) et en dessous du premier quartile (Q1) suggèrent la présence potentielle de données aberrantes.
Enfin, il est intéressant de noter que certains films ont une durée d'un peu plus de 14 minutes. Il convient de se demander s'il s'agit réellement de longs métrages ou de bandes-annonces.

Dans une seconde partie, nous allons chercher à connaitre l’évolution de la popularité des films en fonction des années car comprendre l'évolution de la popularité des films au fil des ans peut fournir des informations précieuses sur les tendances de consommation de médias, les préférences du public et les changements culturels.
Attente : On s’imagine que de nos jours, les films sont plus populaires comparés aux années 1900.

Pour réaliser une évolution, nous avons utilisé un geom_line(). Les variables utilisées, telles que la popularité et release_date, sont des variables quantitatives continues. 
Tout d’abord nous avons effectué un premier prétraitement qui consistait à convertir la variable release_date en données de type Date puis d’en extraire l’année. Ensuite, calculer la popularité moyenne des films sur tous les ans. Enfin, construire un graphique avec la librairie ggplot2.

```{r Importation des libraires}
library(dplyr)
library(ggplot2)
library(plotly)
```

```{Extraire l'année de la date de sortie}
movies_data$release_date <- as.Date(movies_data$release_date)
movies_data$year <- format(movies_data$release_date, "%Y")
year <- movies_data$year
```

```{r Calculer la popularité moyenne par année}
average_popularity_by_year <- movies_data %>%
  group_by(year) %>%
  summarise(average_popularity = mean(popularity, na.rm = TRUE))
```

```{r Filtrer les années jusqu'à l'année 2017 car le dataset ne comporte plus d'informations après celle-ci }
average_popularity_by_year <- average_popularity_by_year %>% filter(year < 2017)
```

```{r Créer un graphique de la popularité moyenne des films par année}
ggplot(average_popularity_by_year, aes(x = as.numeric(year), y = average_popularity)) +
  geom_line(stat = 'identity') +
  geom_point() +
  labs(title = "Évolution de la Popularité des Films par Année",
       x = "Année",
       y = "Popularité Moyenne") +
  theme_minimal()
```


**Analyse**

On obtient comme une courbe stable entre les années 1900 – 1920, étant donné que le dataset ne comporte pas assez d’informations sur la popularité des films sur cette période. Aussi, on peut constater qu’avant les années 1980, les films étaient plus reconnus comparé à nos jours peut-être dû au fait qu’on n’en produisait pas assez, qu’on avait pas une large possibilité de choix. On peut le remarquer par la présence de nombreux pics sur cette période. Alors qu’après les années 1980, de nombreux pays s’adhèrent à la réalisation des films. On pourrait alors parler d’une forme de concurrence entre ceux-ci. Ceci pouvant expliquer par une certaine stabilité de la popularité des films sur cet intervalle.

Nous allons essayer de comprendre la ou les raisons des pics a certaines périodes données sur le graphique.

Entre les années 1925 – 1950, on a des pics de popularité. En effet, l'industrie cinématographique a connu une évolution significative de genres emblématiques tels que le film noir, la comédie musicale, le western et le screwball comedy. Les studios hollywoodiens ont dominé l'industrie et ont produit des films caractérisés par des narrations linéaires, des stars de cinéma emblématiques. Puis, Les années 1950-1970 ont été marquées par l'émergence de mouvements cinématographiques comme la Nouvelle Vague française, le cinéma d'auteur et le cinéma indépendant. Les films ont exploré des sujets sociaux et politiques, et de nouveaux genres comme le film d'horreur moderne ont vu le jour. Ensuite, Les années 1980 - 1990 ont été dominées par les blockbusters hollywoodiens, avec l'émergence de franchises emblématiques comme Star Wars, Indiana Jones et Jurassic Park. Les genres populaires comprenaient l'action, la science-fiction et les films pour adolescents. Au cours des deux dernières décennies, l'industrie cinématographique s'est diversifiée avec l'émergence de nouveaux genres et styles de films. Les films de super-héros sont devenus omniprésents, tandis que le cinéma indépendant a continué à prospérer avec des films expérimentaux et innovants. De plus, les avancées technologiques ont permis de nouveaux genres comme les films en 3D et les films d'animation numérique.

Pour une meilleure appréciation de la popularité des films au cours des années, nous avons réalisé une distribution de celle – ci sur tous les 5 ans afin de savoir s’il y a eu des films qui ont été plus populaires que d’autres sur cet intervalle de temps ou bien s’il était en moyenne autour de la même valeur.

```{r Extraire l'année de la date de sortie}
data <- read.csv ("movies.csv")
movies$release_date <- as.Date(movies$release_date)
movies$year <- format(movies$release_date, "%Y")
year<- movies$year
```

```{r Changer ou modifier la durée des tranches et creation du graphique de la distribution de la popularite des films }
intervalles <- seq(1900, 2020, by = 5)
plot_interactif <- ggplot(data = data, aes(x = (cut(as.numeric(year), breaks = intervalles)), y = popularity)) +
  geom_boxplot(fill = "brown", color = "black", size = 0.3) +  
  labs(x = "Années ", y = "Popularité du film", title = "Distribution de la populariité des films sur tous les 5 ans") +
  theme(axis.text.x = element_text(angle = 90, hjust = 1))
plotly_plot <- ggplotly(plot_interactif, tooltip = c())
plotly_plot
```


**Analyse**

On constate qu’à partir de l’année 1970 jusqu’à nos jours, il y a des films qui sont plus populaires que d’autres avec l'émergence de mouvements cinématographiques, Les genres populaires comprennent l'action, la science-fiction et les films pour adolescents. Les films de super-héros sont devenus omniprésents et les styles de films en 3D. Alors qu’avant les années 1970, nous étions dans une certaine suffisance ce qui pourrait justifier la raison pour laquelle il n’y a pas de films plus populaires que d’autres au cours de cette période-là.

Cela nous amène à une nouvelle question qui est de savoir le nombre de films réalisés par pays chaque année.

 Attente : On s’attend à avoir les Etats – Unis pour avoir réalisés le plus de films chaque année du fait qu’ils soient très présents sur des périodes émergentes de la cinématographie et à une hausse de production de films dans les années 2000.

Pour réaliser une comparaison, nous avons utilisé un geom_bar(). Les variables utilisées, telles que production_countries et release_date, sont respectivement des variables catégorielles et quantitatives continues. 

Au cours du prétraitement, nous avons constaté la présence de textes JSON dans la variable production_countries. De ce fait, nous avons créer une fonction pour nettoyer la colonne. Ensuite, nous devons compter le nombre de fois qu’un pays intervient dans la réalisation d’un film à une année donnée et le représenter.

```{r Fonction pour nettoyer la colonne en ne gardant que les lettres majuscules}
clean_countries <- function(countries) {
  cleaned <- gsub("[^A-Z]", "", countries)
  return(cleaned)
}
```

```{r Séparer la liste de façon propre }
movies_data$production_countries <- gsub("\\[|\\]", "", movies_data$production_countries)
movies_data <- movies_data %>%
  separate_rows(production_countries, sep = ", ") %>%
  filter(production_countries != "")
```

```{r Convertir et extraire l'année de la date de sortie }
movies_data$release_date <- as.Date(movies_data$release_date)
movies_data$year <- format(movies_data$release_date, "%Y")
year <- movies_data$year
```

```{r Compter le nombre de films réalisés par pays de production et par année }
films_par_pays_par_annee <- movies_data %>%
  group_by(year, production_countries) %>%
  summarise(nombre_de_films = n()) %>%
  ungroup()
```

```{Nettoyer la colonne }
films_par_pays_par_annee$production_countries <- sapply(films_par_pays_par_annee$production_countries, clean_countries)
```

```{r Ne garder que ceux qui, pour une année donnée, on fait plus de 5 films }
films_par_pays_par_annee <- films_par_pays_par_annee %>%
  group_by(production_countries, year) %>%
  filter(sum(nombre_de_films) > 5)
```

```{r creation du graphique du nombre de films réalisés par pays et par année }
plot_interactif <- ggplot(films_par_pays_par_annee, aes(x = as.numeric(year), y = nombre_de_films, fill = production_countries)) +
  geom_bar(stat = "identity") +
  labs(x = "Année", y = "Nombre de films réalisés", fill = "Pays", title = " Nombre de films réalisés par pays et par année ") +
  theme_minimal()+
  theme(axis.text.x = element_text(angle = 90, hjust = 1))
plotly_plot <- ggplotly(plot_interactif, tooltip = c())
plotly_plot
```


**Analyse**
On remarque qu’effectivement ce sont les Etats – Unis qui réalisent le plus de films sur les années. Aussi, on constate que la production des films a doublé à partir de l’année 1997 et triplé à partir des années 2000.
Les espaces vides présents sur le graphique peuvent s’expliquer par le manque de valeurs à ses instants. Puis, le dataset ne représentent que les pays qui ont réalisé plus de 5 films sur une année donnée pour éviter la surcharge et obtenir une meilleure visibilité car avant les années 1960, les pays producteurs réalisaient moins de 5 films par année.
